臺灣高雄地方法院刑事判決　　　　　　100年度審易字第988號
公　訴　人　臺灣高雄地方法院檢察署檢察官
被　　　告　蘇振三
上列被告因竊盜案件，經檢察官提起公訴（100 年度偵字第5266
號），被告於準備程序中就被訴事實為有罪之陳述，經本院告知
簡式審判程序之旨，並聽取被告與公訴人之意見後，本院裁定進
行簡式審判程序，判決如下：
    主  文
蘇振三犯毀越門扇竊盜未遂罪，累犯，處有期徒刑陸月，如易科
罰金，以新臺幣壹仟元折算壹日。
    事實及理由
一、犯罪事實：
    蘇振三前於民國95年、96年間，因竊盜案件，分別經本院以
    95年度易字第1859號判決處有期徒刑7 月、95年度易字第20
    44號判決處有期徒刑4 月、96年度簡字第1573號判決處有期
    徒刑5 月、臺灣臺中地方法院以96年度中簡字第1646號判決
    處有期徒刑5 月，均經確定後，復經減刑、合併定應執行刑
    ，於97年1 月19日縮刑期滿執行完畢。詎其仍不知悔改，猶
    基於意圖為自己不法所有及竊盜之犯意，於99年10月16日上
    午11時許，前往高雄市○○區○○路五福巷15號馬刁秀玉住
    處，徒手撕毀該處後門上之紗網，伸手入內打開門栓之方式
    進入屋內（侵入住宅部分未據告訴），於搜尋財物之際，適
    為馬刁秀玉發現並大呼抓賊而未得手，蘇振三隨即逃離現場
    。嗣於同年11月6 日下午3 時許，在高雄市○○區○○路與
    橋燕路口為警盤查，蘇振三於警方未發覺其犯行時，主動在
    警詢中自承其上述竊盜犯行而願接受裁判，進而始悉上情。
二、證據名稱：
    上開犯罪事實，有下列證據可資證明：
  (一)證人即被害人馬刁秀玉於警詢中之指述。
  (二)現場照片2 張。
  (三)被告之自白。
三、應適用之法條與科刑：
  (一)被告行為後，刑法第321 條已於100 年1 月10日修正，並於
    100 年1 月28日公布生效，新修正刑法第321 條除就原條文
    第1 項第1 款刪除「夜間」之構成要件外，原法定刑「6 月
    以上、5 年以下有期徒刑」，修正後提高為「6  月以上、5
    年以下有期徒刑，得併科新臺幣10萬元以下罰金」，是比較
    修正前、後之法條規定，新法並非有利於被告，自應適用本
    件被告行為時即修正前之規定加以處罰。又按修正前刑法第
    321 條第1 項第2 款規定將「門扇」、「牆垣」、「其他安
    全設備」並列，則所謂「門扇」應專指門戶而言，指分隔住
    宅或建築物內外之出入口大門而言；而所謂「毀越」係指毀
    損與踰越。查被告徒手撕毀可區分被害人住宅內外之後門門
    扇上裝設之紗網後，復伸手入內打開後門門栓之方式進入屋
    內行竊，自屬毀越門扇竊盜之犯行無訛。是核被告所為，係
    犯修正前刑法第321 條第2 項、第1 項第2 款之毀越門扇加
    重竊盜未遂罪。被告著手於竊盜行為之實行而不遂，為未遂
    犯，應依刑法第25條第2 項減輕其刑。又被告前有如犯罪事
    實欄所述經判處有期徒刑並執行完畢之情形，此有臺灣高等
    法院被告前案紀錄表在卷可佐，其於徒刑執行完畢5 年之內
    ，故意再犯本件有期徒刑以上之罪，為累犯，應依法加重其
    刑。次按刑法第62條所謂發覺，固非以有偵查犯罪權之機關
    或人員確知其人犯罪無誤為必要，而於對其發生嫌疑時，即
    得謂為已發覺；但此項對犯人之嫌疑，仍須有確切之根據得
    為合理之可疑者，始足當之，若單純主觀上之懷疑，要不得
    謂已發生嫌疑（最高法院72年臺上字第641 號判例意旨參照
    ）。查本件被告所涉本件竊盜犯行，乃於員警盤查時，主動
    在警詢中自承上述竊盜之犯罪事實，因而查獲，並通知被害
    人製作筆錄等情，有被害人及被告之警詢筆錄、本院公務電
    話紀錄等附卷可稽，是足認本件並無其他客觀事證，足以使
    員警可合理懷疑或得知被告就所涉本件竊盜犯行前，被告就
    未被發覺之竊盜犯行向員警自首而接受裁判，應依刑法第62
    條前段減輕其刑。再被告有上開加重及減輕事由，應依法先
    加後減之。
  (二)爰審酌被告正值青壯之年，竟不思以正當手段獲取財物，而
    任意竊取他人之物，實有可議，且被告前有侵占、違反電信
    法、電子遊戲場業管理條例及多次竊盜等前科及執行紀錄，
    有被告院內裁判案件紀錄表及前揭臺灣高等法院被告前案紀
    錄表各1 份在卷可按，足認平日素行非佳，復無悔悟之心，
    猶再犯本案，實有可議；惟念其犯罪後尚知坦承全部犯行，
    且尚未得手，並綜合考量被告係國中畢業、無業、家境勉持
    （見警卷教育程度欄、職業欄及家庭經濟狀況欄之記載），
    及其上開犯罪情節等一切情狀，認檢察官具體求刑有期徒刑
    6 月，尚屬適當，爰量處如主文所示之刑及諭知易科罰金之
    折算標準，以資懲儆。
據上論斷，應依刑事訴訟法第273  條之1 第1 項、第284 條之1
、第299 條第1 項前段，修正前刑法第321 條第2 項、第1 項第
2 款、刑法第2 條第1 項前段、第25條第2 項、第47條第1 項、
第62條前段、第41條第1 項前段，判決如主文。
本案經檢察官李怡增到庭執行職務。
中    華    民    國    100    年    4    月    21    日
                  刑事第十庭   法  官   呂明燕
以上正本證明與原本無異。
如不服本判決應於收受本判決後10日內向本院提出上訴書狀，並
應敘述具體理由，如未敘述上訴理由者，應於上訴期間屆滿後20
日內補提理由書狀於本院（均須按他造當事人之人數附繕本）「
切勿逕送上級法院」。
中    華    民    國    100    年    4    月    21    日
                               書記官   張琇晴
附錄本判決論罪科刑之法條：
修正前中華民國刑法第321條（加重竊盜罪）
犯竊盜罪而有左列情形之一者，處6 月以上、5 年以下有期徒刑
：
  一、於夜間侵入住宅或有人居住之建築物、船艦或隱匿其內而
      犯之者。
  二、毀越門扇、牆垣或其他安全設備而犯之者。
  三、攜帶兇器而犯之者。
  四、結夥三人以上而犯之者。
  五、乘火災、水災或其他災害之際而犯之者。
  六、在車站或埠頭而犯之者。
前項之未遂犯罰之。